---
title: "Relatório"
author: "Gustavo Frosi"
# date: "`r Sys.Date()`"
date: '`r format(Sys.Date(), "%d de %B de %Y")`'
output: pdf_document
bibliography: references.bib
editor_options: 
  chunk_output_type: console
---

```{r setup, include=FALSE}
knitr::opts_chunk$set(echo = TRUE, message = T, warning = T, eval = T)
```

# Título

## Título

### Título

# Paragráfo

Com barra reta

# Negrito

Texto para **negrito** ou **negrito**

# Itálico

Texto em *itálico* ou em *itálico*

# Riscado

Texto ~~riscado~~

# Sub ou Sobbrescrito

120 kg ha^-1^ de K~2~O

# Linha

---

# Lista

- Um
- Dois
- Três

# Código

```{r, echo=F, message=FALSE, warning=F}
library(tidyverse)

iris |> 
  ggplot() +
  aes(Sepal.Length, Petal.Length, col = Species) +
  geom_point()

soma <- sum(iris$Sepal.Length)

```

A soma do comprimento da sépala foi de `r soma`

# Equações

$-b \pm \sqrt{b^2 — 4ac} \over 2a$

# Citação

O cultivo sem adição de K esgota as reservas de K do solo e diminui as proporções de minerais 2:1 com hidroxi-al [@moterle2019]


# Referências

